【裁判字號】    98,易,3371
【裁判日期】    981113
【裁判案由】    竊盜
【裁判全文】
臺灣臺中地方法院刑事判決              98年度易字第3371號
公  訴  人  臺灣臺中地方法院檢察署檢察官
被      告  甲○○
                    （另案於臺灣臺中監獄臺中分監執行中）
上列被告因竊盜案件，經檢察官提起公訴（98年度偵緝字第2095
號），本院判決如下：
    主    文
甲○○竊盜罪，累犯，處有期徒刑伍月，如易科罰金，以新臺幣
壹仟元折算壹日。
    犯罪事實
一、甲○○前因竊盜、偽造文書案件，經本院以96年度訴字第19
    42號判處有期徒刑4月、4月，合併定應執刑行為有期徒刑 7
    月確定。再因詐欺案件，經本以96年度中簡字第2205號判處
    有期徒刑2月。上開案件嗣經減刑後合併為應執行有期徒刑5
    月確定，甫於民國97年9 月24日執行完畢。詎猶不知悔改，
    意圖為自己不法之所有，於97年11月7 日22時許，在臺中市
    ○區○村路○ 段與公益路口之「屈臣氏」店前，趁丙○○與
    友人進入「屈臣氏」店內購物，而將其所有之大背包放置於
    該友人機車腳踏板上，於聽聞丙○○大背包內手機鈴聲響起
    之際，徒手竊取丙○○所有，置於上開背包內下層之綠色小
    皮包【內有LG牌L352i型行動電話1支（序號：000000000000
    00000號）、隨身碟2個】。得手後，旋於同年月15日，持上
    開竊得之行動電話至臺中市○○區○○路2段97之5號為陳金
    豐所經營之「金豐通訊行」，以不詳之價格，出售予不知情
    之陳金豐，得款後供己花用。嗣經員警運用整合性查贓系統
    查詢資料循線查獲上情。
二、案經臺中市警察局報告臺灣臺中地方法院檢察署檢察官偵查
    起訴。
    理    由
一、按現行刑事訴訟法為保障被告之反對詰問權，排除具有虛偽
    危險性之傳聞證據，以求實體真實之發見，於該法第159 條
    第1 項明定被告以外之人於審判外之言詞或書面陳述，除法
    律有規定者外，不得作為證據。而刑事訴訟法第159條之1至
    第159條之4有傳聞法則之例外規定，且被告以外之人於審判
    外之陳述，雖不符前4 條之規定，而經當事人於審判程序同
    意作為證據，法院審酌該言詞陳述或書面陳述作成時之情況
    ，認為適當者，亦得為證據；當事人、代理人或辯護人於法
    院調查證據時，知有第159條第1項不得為證據之情形，而未
    於言詞辯論終結前聲明異議者，視為有前項之同意，刑事訴
    訟法第159條之5定有明文。查本件證人丙○○、陳金豐於警
    詢中之證述，均屬於審判外之陳述，為傳聞證據，然被告甲
    ○○於本院審理時表示沒有意見，顯不予爭執，且迄至言詞
    辯論終結前亦未曾聲明異議，本院審酌上開證據資料製作時
    之情況，尚無違法不當及證明力明顯過低之瑕疵，亦認為以
    之作為證據應屬適當，且指訴內容與被告是涉犯竊盜犯行有
    所關聯，為證明本案犯罪事實所必要，揆諸上開規定，認上
    揭證據資料均認有證據能力，合先敘明。
二、訊據被告甲○○固坦承其在上址路旁地上拾獲綠色小皮包，
    內有手機等物品，惟矢口否認上開竊盜犯行，辯稱：伊行經
    上址時聽到手機的鈴響，伊看到有1 個綠色的小皮包掉在機
    車輪子旁邊的地上，伊就順手拿走這皮包，伊之行為至多僅
    構成侵占遺失物罪云云。惟查，上開犯罪事實，業據被害人
    即證人丙○○及證人陳金豐分別於警詢時證述明確。而證人
    丙○○於本院審理中復具結證稱：「（97年11月7日如何在
    美村路一段222號前遺失你的綠色小皮包？）晚上的時候。
    我是要去披薩店買東西，我在那裡待不到五分鐘。綠色小皮
    包是放在我壹個大包包內，整個大包包放在腳踏墊上。」、
    「（你的大包包有無拉鍊或扣子？）有魔鬼氈黏住，從外觀
    上只能看到外套，因為我將綠色小皮包放在最裡面，上面還
    有塞外套。」、「（何時發現？）出來的時候發現手機不見
    了，我怕我母親找我，所以想要拿起來看。」、「（可否確
    定發現遺失的時間？）十點半。當時補習完要回家。」、「
    （當天晚上有沒有到屈臣氏去？）我朋友有載我一起去。先
    去。」、「（在你進入披薩店之前，可否確定大包包裡還有
    裝手機的小包包？）那時候我沒有看。」、「（逛屈臣氏完
    出來是否還有看到有小包包？）進去屈臣氏的時候我有看有
    沒有人打電話給我，然後再把小包包塞進去，也有把大包包
    的魔鬼氈黏起來，之後沒有再看大包包，當時大包包有沒有
    被打開我不知道。」、「（有揹大包包進去屈臣氏？）沒有
    ，我是放在機車腳踏板上。」「（車子停在屈臣氏門口時，
    約幾點？）十點十分到那裡。」、「（在屈臣氏逛多久？）
    我們只是進去看一下東西就出來了，約五分鐘左右。」、「
    （屈臣氏到披薩店多久？）騎機車只要一分鐘。在隔壁而已
    ，只差幾家店而已。都在美村路上。」、「（外套放在大包
    包的裡面還是外面？）放在大包包裡面的最上面，放進去之
    後魔鬼氈再合起來。」、「（你將大包包放在屈臣氏的機車
    時，一直到你到披薩店前還有再翻動找皮包內的東西？）沒
    有。」、「（你自己使用大包包的情況，可以很輕易拿到小
    包包？）沒有，要把東西移開，手要伸進去拿。還要把外套
    拿起來，水、便當盒拿起來，才可以拿得到。」、「（有無
    可能自己掉出來？）掉出來也會外套先掉出來。」、「（包
    包體積？）大包包比電腦螢幕的一倍半到兩倍，小包包長約
    17 公分，寬約12公分，有5公分厚。」等語（見本院卷第30
    至32頁）。其所證美村路上之「屈臣氏」店與披薩店之相關
    位置，核與被告於本院審理時所繪製之相關位置圖相符，並
    有被告當庭繪製之現場圖1紙在卷（見本院卷第35頁）；又
    證人即丙○○之母親洪秀鳳於本院審理中具結證稱：「（當
    天晚上林竫思去補習，幾點下課？）不到十點，十點以前下
    課，通常十點半以前會到家。」、「（當天他回家前你有打
    電話給他？）是，我想說十點十幾分了怎麼還沒有到家，是
    否公車誤點，我是否需要去載他。我打了他兩、三通電話。
    」、「（平常都十點十幾分回家？）是。坐公車約十幾分鐘
    就到家了。」等語，核與被告所供伊當晚將機車停放於美村
    路「屈臣氏」店前時，曾聽到證人丙○○所有之手機玲聲響
    起之情節相符，足徵證人丙○○所證伊與友人騎乘之機車曾
    停放在「屈臣氏」前，確與事實相符。而證人丙○○於進「
    屈臣氏」店前，既於查看手機有無來電後，隨即將手機放入
    綠色小包包內，再將小包包放置於大背包之底層，其上再放
    水、便當盒、外套，並將魔鬼氈黏合起來，把大背包擺放於
    機車踏踏板上；證人丙○○與友人5分鐘後從「屈臣氏」店
    出來時，大背包仍放置於機車踏板上，並未掉落於地上，亦
    據證人丙○○證述如前，則裝有手機、隨身碟之綠色小包包
    如未經人為翻動，衡情自不可能單獨掉落於地面，是被告辯
    稱：伊洽經過該處，從地上撿拾該裝有手機之綠色小包包云
    云，與事實不符。又證人丙○○與友人從「屈臣氏」店出來
    後，復轉往附近之披薩店，亦同樣將大背包放置於機車踏板
    上，於從披薩店出來時，始發現大背包之魔鬼氈遭打開，其
    內之綠色小包包失竊，而誤認綠色小包包係在進入披薩店時
    失竊（實則在進入「屈臣氏」店內時，即已失竊，如前所述
    ），即有誤會，原起訴事實所載失竊地點自應更正。綜上所
    述，被告上開辯解，顯係事後避重就輕之詞，不足以採信。
    此外，復有中古機買賣證明單、通聯調閱查詢單各1份在卷
    可稽，事證明確，被告上開竊盜犯行，至堪認定。另被告堅
    詞否認綠色小包包內有ＭＰ3及新台幣100元等語。查證人丙
    ○○於本院審理中具結證稱：「我確定有手機、隨身碟兩個
    ，但是ＭＰ3、壹佰元我不敢肯定，因為手機、隨身碟我常
    用。」等語，是依「罪證有疑，利於被告」之原則，自應為
    有利於被告之認定，而將起訴事實所載之ＭＰ3及新台幣100
    元排除，併予敘明。
二、核被告甲○○所為，係犯刑法第320條第1項之普通竊盜罪。
    查被告前竊盜、偽造文書案件，經本院以96年度訴字第1942
    號判處有期徒刑4月、4月，合併定應執刑行為有期徒刑7 月
    確定；再因詐欺案件，經本以96年度中簡字第2205號判處有
    期徒刑2月，上開案件嗣經減刑後合併為應執行有期徒刑5月
    確定，甫於97年9 月24日執行完畢，有臺灣高等法院被告前
    案紀錄表及臺灣臺中地方法院檢察署刑案資料查註紀錄表在
    卷可按，其受有期徒刑之執行完畢，5 年內故意再犯本件法
    定本刑有期徒刑以上之罪，為累犯，應依法加重其刑。爰審
    酌被告正值青壯之年，不知尊重他人之財產權，竟伺機竊取
    他人財物，價值觀念嚴重偏差，及其有多次竊盜紀錄、2 次
    侵占遺失物前科，有前開紀錄表在卷，素行非佳，暨其犯罪
    動機、目的、手段、智識程度、被害人所受之損害，被告犯
    罪後於警詢至偵審期間均否認犯行之態度等一切情狀，量處
    如主文所示之刑，併諭知易科罰金之折算標準。
據上論斷，應依刑事訴訟法第299條第1項前段，刑法第320條第1
項、第47條第1項、第41條第1項前段，刑法施行法第1條之1第 1
項、第2項前段，判決如主文。
本案經檢察官乙○○到庭執行職務。
中    華    民    國    98    年    11    月    13    日
                  刑事第九庭    法  官 唐光義
以上正本證明與原本無異。
如不服本判決應於收受送達後10日內向本院提出上訴書狀，並應
敘述具體理由；其未敘述上訴理由者，應於上訴期間屆滿後20日
內向本院補提理由書（均須按他造當事人之人數附繕本）「切勿
逕送上級法院」。
告訴人或被害人對於判決如有不服具備理由請求檢察官上訴者，
其上訴期間之計算係以檢察官收受判決正本之日期為準。
                                書記官 黃聖心
中    華    民    國    98    年    11    月    13    日
附錄本案論罪科刑法條：
刑法第三百二十條：
意圖為自己或第三人不法之所有，而竊取他人之動產者，為竊盜
罪，處五年以下有期徒刑、拘役或五百元以下罰金。
意圖為自己或第三人不法之利益，而竊佔他人之不動產者，依前
項之規定
處斷。
前二項之未遂犯罰之。


司法院資訊處製作；財團法人民間司法改革基金會備份。
